【裁判字號】    96,易,1530
【裁判日期】    970227
【裁判案由】    傷害等
【裁判全文】
臺灣板橋地方法院刑事判決              96年度易字第1530號
公  訴  人  臺灣板橋地方法院檢察署檢察官
被      告  丙○○
選任辯護人  財團法人法律扶助基金會徐秀鳳律師
被      告  戊○○
上列被告因傷害案件，經檢察官提起公訴（95年度偵字第4837號
），本院判決如下：
    主  文
丙○○傷害人之身體，處有期徒刑月，如易科罰金，以銀元
佰元折算一日；減為有期徒刑壹月又拾伍日，如易科罰金，以銀
元佰元折算壹日。扣案之鐵鎚壹把沒收。被訴恐嚇部分，均無
罪。
戊○○公訴不受理。
    事  實
一、丙○○有竊盜等前科，其與戊○○因工程款項發生糾紛，戊○○遂於民國95年4 月30日晚間7 時許，前往丙○○位於臺
    北縣中和市○○路35巷1 弄27之2 號（3 樓）之住處協商解
    決。詎丙○○開門之後，雙方一言不合而發生鬥毆，丙○○
    即基於傷害之故意，持鐵鎚等物毆打戊○○，使戊○○受有
    頭、面及兩手挫擦傷等傷害（戊○○所涉傷害部分，另經本
    院以96年度易字第917 號案件審理）。
二、案經戊○○訴由臺北縣政府警察局中和分局報請臺灣板橋地
    方法院檢察署檢察官偵查起訴。
    理  由
壹、被告丙○○有罪部分：
一、證人即告訴人戊○○、證人陳美玉於警詢中所為之證述，天
    主教耕莘醫院醫師郭文華所開立之診斷證明書，雖均係被告
    丙○○以外之人於審判外之陳述，然經本院於審判期日提示
    被告丙○○及辯護人後，渠等就證據能力方面並未聲明異議
    ，且本院審酌證人戊○○、陳美玉均係在場全程目賭案發經
    過之人，醫師郭文華則係依其醫療專業執行職務之人，證人
    戊○○、陳美玉於案發後記憶猶新之情況下所為之陳述，醫
    師郭文華於案發後不久依其醫療專業檢視告訴人傷勢後所開
    立之診斷證明書，如引用作為證據應屬適當，依刑事訴訟法
    第159 條之5 規定，即均有證據能力。
二、訊據被告丙○○固坦承於上開時、地與告訴人戊○○發生肢
    體衝突等事實，惟矢口否認有何傷害犯行。辯稱：當時告訴
    人戊○○稱要拿錢給伊，伊就開門，不料開門後旁邊即衝出
    另二人，三人共同持鐵管等物毆打伊，伊並未拿鐵鎚等物毆
    打告訴人戊○○云云。經查：
(一)被告丙○○與告訴人戊○○於上開時、地因工程款糾紛而發
    生「肢體衝突」之事實，業據被告丙○○於警詢、偵查及本
    院審理中均供承不諱，核與證人戊○○、陳美玉於警詢及本
    院審理中所為之證述相符，並有鐵鎚一把扣案可資佐證。另
    告訴人戊○○確實於案發當晚，即因受有頭、面及兩手挫擦
    傷等傷害而至天主教耕莘醫院就診等情，亦有耕莘醫院診斷
    證明書一紙附卷可稽，是此部分之事實堪以認定，合先敘明
    。
(二)前揭被告丙○○攜帶鐵鎚等物品，毆打告訴人戊○○，使告
    訴人受有上開傷害等事實，業據告訴人戊○○以證人身分於
    警詢及本院審理中證述甚詳。其中告訴人戊○○雖指稱被告
    丙○○一開始係持刀揮向伊，然此為被告丙○○所否認，且
    告訴人戊○○所受傷勢僅為擦挫傷，並非刀傷，是尚難僅憑
    告訴人戊○○此部分之片面指述，即認被告丙○○有持刀砍
    向告訴人戊○○之行為。至被告丙○○雖辯稱其並未出手攻
    擊告訴人戊○○，惟查：
  被告丙○○於案發次日在耕莘醫院所製作之警詢筆錄中，即
    自承當時其有拿「鐵鎚」防衛等語（參見95偵字第22098 號
    卷第6 頁），雖其於本院審理中辯稱當時頭還在暈云云，然
    查其於案發後二個多月之95年7 月19日至臺北縣政府警察局
    中和分局中和派出所製作第二次警詢筆錄時，亦同樣供稱：
    「我就從屋子拿出鐵鎚防衛。」等語（參見上開偵查卷第9
    頁），是不論被告丙○○係主動攻擊或被動防衛，其於本件
    衝突過程中，手上確實持有鐵鎚而與告訴人戊○○搏鬥甚明
    。
  告訴人戊○○到達被告丙○○住家樓下後，被告丙○○即撥
    打電話請其工人蔣宙耕、趙汝鴻到場等事實，業據其供承甚
    明，核與證人陳美玉、戊○○於本院審理中、證人蔣宙耕、
    趙汝鴻於本院96年度易字第917 號案件審理中所為之證述相
    符。而被告丙○○自承請蔣宙耕、趙汝鴻到場之目的為：「
    他（指戊○○）到的時候，我就懷疑他，因為之前他們要了
    三次，都不肯給我，怎麼會今天拿錢過來給我，所以我打電
    話叫兩個工人過來。」等語（參見本院96年8 月17日審判筆
    錄第7 頁），其妻陳美玉於本院審理中亦證稱當時被告丙○○對趙汝鴻等人說：「他說錢拿來是不可能的事，你們出來
    一下。」等語（參見上開本院審判筆錄第22頁）。顯見被告
    丙○○對於告訴人戊○○至伊住處之動機及目的已有所懷疑
    ，並不信任告訴人戊○○果真欲到場協商工程款糾紛，故請
    蔣宙耕、趙汝鴻到場助陣甚明。
  證人戊○○於本院審理中業已證稱案發當時身穿雨衣等語，
    （參見本院96年8 月17日審判筆錄第23頁），證人蔣宙耕於
    本院96年度易字第917 號案件審理中，亦證稱與告訴人戊○○同去之陳瑞輝並未穿雨衣，另二人有穿雨衣等語（參見該
    案96年10月19日審判筆錄第4 頁），亦即告訴人戊○○與另
    名同去之男子有穿雨衣，核與證人戊○○所述相符。而證人
    趙汝鴻雖表示不記得當日告訴人戊○○與其父陳瑞輝間，係
    何人穿著雨衣，但亦證稱當日告訴人戊○○方面的三個人中
    ，有兩位係穿雨衣，且其中一個係戊○○、陳瑞輝以外之男
    子等語（參見上開本院審判筆錄第8 、9 頁），換言之，告
    訴人戊○○及其父陳瑞輝間，亦確實有一人係穿著雨衣無疑
    ，與前述證人戊○○、蔣宙耕所述約略相符，足見證人戊○○、蔣宙耕此部分所證，應屬可採。詎被告丙○○竟稱當日
    僅有該名不詳男子穿雨衣、戴口罩（參見本院96年8 月17日
    審判筆錄第13頁），即告訴人戊○○及其父陳瑞輝並未穿雨
    衣，與前開證人所述均不相符，顯非可採，亦可徵其於本院
    審理中所辯，避重就輕，可信度不高。是案發當時，告訴人
    戊○○應有穿著雨衣，堪以認定。
  告訴人戊○○於衝突發生時曾以手機錄音（即案發當日下午
    6 時10分許部分，參見上開偵查卷第48頁下方譯文），經本
    院當庭播放該錄音檔案翻拷後之錄音帶內容結果，下列「我
    不是要跟你講話嗎？」及「錢到底要不要給」部分，確實有
    該段對話內容（參見本院96年8 月17日審理筆錄第14頁），
    另前半段以緬甸語對話部分，經本院當庭播放後，通譯己○○亦陳稱確實與譯文相符（參見本院96年11月23日審判筆錄
    第5 頁），除譯文中動作部分無法聽出外，當日衝突發生時
    兩人之對話內容如下：
    「丙○○：你剛剛在藏什麼東西？什麼東西？
      戊○○：什麼藏什麼？
      丙○○：快點說！
      戊○○：我有藏嗎？
      丙○○：雨衣裡頭有東西，你以為我沒看到喔？
      戊○○：喂！我不是要跟你講話嗎？
      丙○○：錢到底要不要給？」（參見上開譯文）
    由上開對話內容觀之，顯然被告丙○○在嚴厲質疑告訴人戊○○雨衣下藏有何物。按被告丙○○一開始即對告訴人戊○○到場之目的存疑，業如前述，而開門後見到身穿雨衣之告
    訴人戊○○，基於強烈之不信任感，而懷疑告訴人戊○○在
    雨衣內可能藏有兇器，亦非不符情理。而前開對話內容中，
    被告丙○○質疑告訴人戊○○雨衣藏東西後，告訴人戊○○
    突然覆稱：「喂！我不是要跟你講話嗎？」，被告丙○○更
    進一步質問：「錢到底要不要給？」等語，亦可徵這中間被
    告丙○○當有某些動作企圖壓制告訴人戊○○，以達其索討
    工程款之目的，兩人方會有如此急促之對話產生，是此部分
    衝突之經過，應以證人即告訴人戊○○所述較為可採，即被
    告丙○○係先攻擊告訴人戊○○，至為灼然。
(三)綜上所述，被告丙○○上開所辯，均非足採，其當係於主動
    攻擊告訴人戊○○後，雙方發生互毆，在互毆過程中，持鐵
    鎚等物傷及告訴人戊○○，應無疑義。據此，本案事證明確
    ，被告丙○○傷害部分之犯行，堪以認定。
三、論罪科刑部分：
(一)被告丙○○行為後，前於94年2 月2 日修正公布之刑法，已
    自95年7 月1 日起施行，其中修正後刑法第2 條之規定，乃
    係關於新舊法比較適用之準據法，其本身無關行為可罰性要
    件之變更，故於95年7 月1 日刑法修正施行後，如有涉及比
    較新舊法之問題，即應逕依修正後刑法第2 條第1 項規定，
    為「從舊從輕」之比較（最高法院95年度第8 次刑事庭會議
    決議意旨參照）。且比較時應就罪刑有關之共犯、未遂犯、
    連續犯、牽連犯、結合犯以及累犯加重、自首減輕、暨其他
    法定加減原因、與加減例等一切情形，綜其全部之結果，而
    為比較，最高法院24年上字第4634號判例意旨可資參照。經
    查：
  刑法第277 條第1 項之傷害罪雖未修正，然該罪罰金刑部分
    之法定最低刑度依修正後刑法第33條第5 款之規定，為新臺
    幣一千元；而依被告丙○○行為時之刑罰法律，即罰金罰鍰
    提高標準條例第1 條前段及修正前刑法第33條第5 款規定，
    上開二罪之罰金刑法定最低刑度則為銀元十元即新臺幣三十
    元，是比較修正前後刑度結果，應以修正後之規定並未對被
    告丙○○較為有利，依據刑法第2 條第1 項前段規定，即應
    一體適用修正前刑法等相關規定。
  另上開修正後刑法自95年7 月1 日施行前，刑法分則編有關
    罰金刑之貨幣單位係銀元，且應依罰金罰鍰提高標準條例第
    1 條、第4 條之規定，按各該具體條文制定或修正之先後，
    定其罰金刑部分提高之倍數。惟因上開刑法施行法業已增訂
    第1 條之1 ，該條規定：「中華民國九十四年一月七日刑法
    修正施行後，刑法分則編所定罰金之貨幣單位為新臺幣。九
    十四年一月七日刑法修正時，刑法分則編未修正之條文定有
    罰金者，自九十四年一月七日刑法修正施行後，就其所定數
    額提高為三十倍。但七十二年六月二十六日至九十四年一月
    七日新增或修正之條文，就其所定數額提高為三倍」，亦即
    自95年7 月1 日起，刑法分則編所定罰金之貨幣單位，由原
    來之銀元改為新臺幣，且94年1 月7 日刑法修正時，刑法分
    則編未修正之條文定有罰金者，自95年7 月1 日起，有關罰
    金之數額提高為三十倍。換言之，刑法施行法第1 條之1 施
    行後，罰金刑之貨幣單位雖有「銀元」、「新臺幣」之更異
    ，惟適用結果之罰金刑最高額度則無二致。再參照刑法施行
    法第1 條之1 之立法理由說明：「……考量新修正之刑法施
    行後，不再適用現行法規所定貨幣單位折算新臺幣條例，為
    使罰金數額趨於一致，避免衍生新舊法比較適用問題，以緩
    和實務適用法律之衝擊，於不變動罰金數額之前提下，爰為
    第2 項規定。」，可知本條規定之目的，即在於避免就罰金
    之提高部分再比較新舊法，應屬修正後刑法第2 條之特別規
    定，而應優先適用。據此，刑法第277 條第1 項之傷害罪係
    定有罰金刑之罪，應逕行適用刑法施行法第1 條之1 之規定
    即可，毋庸再依修正後刑法第2 條第1 項之規定，比較刑法
    施行法第1 條之1 及罰金罰鍰提高標準條例第1 條之規定何
    者有利於被告丙○○，附此敘明。
(二)核被告丙○○所為，係犯刑法第277 條第1 項之傷害罪。
(三)本院爰審酌被告丙○○有竊盜前科，有卷附臺灣高等法院被
    告前案紀錄表一份可按，素行非佳，其因工程款之糾紛，未
    循合法途徑解決，因一時衝動而毆打告訴人戊○○成傷，且
    係先行主動出手，惡性不輕，幸告訴人戊○○所受傷勢尚非
    重大，暨被告丙○○犯罪後否認犯行之態度等一切情狀，量
    處如主文所示之刑，並諭知易科罰金之折算標準，以資懲儆
    。又被告丙○○係在96年4 月24日前犯本案犯行，符合中華
    民國九十六年罪犯減刑條例所定之減刑條件，應依該條例第
    2 條第1 項第3 款之規定，減其刑期二分之一，並諭知減後
    之刑之易科罰金折算標準。
(四)上開刑法修正後，刑法第41條第1 項前段有關易科罰金折算
    標準之規定為：「犯最重本刑為五年以下有期徒刑以下之刑
    之罪，而受六個月以下有期徒刑或拘役之宣告者，得以新臺
    幣一千元、二千元或三千元折算一日，易科罰金。」，而修
    正前同條項就易科罰金之折算標準係規定：「得以一元以上
    三元以下折算一日，易科罰金」，再依修正前罰金罰鍰提高
    標準條例第2 條（現已刪除）之規定，就其原定數額提高為
    一百倍折算一日，即係以銀元一百元、二百元、三百元折算
    一日，折算為新臺幣幣值後，則為以新臺幣三百元、六百元
    、九百元折算一日。是比較修正前後之易科罰金折算標準，
    自以行為時即修正前之規定，較有利於被告丙○○，依刑法
    第2 條第1 項前段，即應適用修正前刑法第41條第1 項前段
    及廢止前罰金罰鍰提高標準條例第2 條等規定，定其易科罰
    金之折算標準。
(五)被告丙○○行為後，刑法第38條第1 項第2 款、第3 項雖亦
    於94年2 月2 日修正公布，並自95年7 月1 日起施行，然僅
    係將該條第1 項第2 款刪除「供」之贅字，及將該條第3 項
    中之「犯人」修正為「犯罪行為人」，顯僅為文字用語之修
    正，實質內容並未變更，實際上對被告丙○○亦無有利、不
    利情形，當非屬法律之變更，即無比較適用之問題，應依一
    般法律適用原則，適用裁判時法即現行刑法第38條第1 項第
    2 款、第3 項之規定（參見最高法院95年度第21次刑事庭會
    議決議意旨）。準此，被告丙○○持以毆打告訴人戊○○所
    用之鐵鎚一支，係其所有之物，業據其供承在卷，即屬被告
    所有供犯本罪所用之物，本院爰依刑法第38條第1 項第2 款
    之規定宣告沒收，附此敘明。
貳、被告丙○○無罪部分：
一、公訴意旨略以：被告丙○○因與同案被告戊○○間有財務糾
    紛，竟基於恐嚇之犯意，於95年3 月16日某時，持刀至戊○○位於臺北縣中和市○○街143 巷55弄8 號之住處，向戊○○之妹丁○○恐嚇稱：叫戊○○出來，不然我要他人頭落地
    等語，致使戊○○、丁○○均心生畏懼。被告丙○○復於同
    年4 月26日某時以電話向戊○○之母乙○○恐嚇稱：如果在
    路上遇到戊○○，就要他完蛋等語，致使乙○○、戊○○心
    生畏懼。因認被告丙○○上開所為，均係犯刑法第305 條之
    恐嚇罪等語。
二、按犯罪事實應依證據認定之，無證據不得認定犯罪事實；又
    不能證明被告犯罪者，即應諭知無罪之判決，刑事訴訟法第
    154 條第2 項、第301 條第1 項分別定有明文。次按認定犯
    罪事實所憑之證據，雖不以直接證據為限，間接證據亦包括
    在內，然而無論直接證據或間接證據，其為訴訟上之證明，
    須於通常一般人均不致有所懷疑，而得確信其為真實之程度
    者，始得據為有罪之認定，倘其證明尚未達到此一程度，而
    有合理之懷疑存在時，即難遽採為不利被告之認定，最高法
    院88年度臺上字第954 號判決意旨可資參照。
三、本件公訴意旨認被告丙○○涉犯上開恐嚇罪，無非係以證人
    乙○○於警詢、偵查中之證述、證人丁○○於偵查中之證述
    、卷附電話錄音帶及其譯文為其主要論據。訊據被告丙○○
    固坦承於上開時、地曾至戊○○家中尋找戊○○未果，僅遇
    到其妹丁○○，及曾與乙○○間有上開電話錄音帶所示之通
    話內容等事實，惟堅決否認有恐嚇之犯行，辯稱：伊當天並
    未持刀恐嚇丁○○，丁○○稱戊○○不在家後，伊就離開了
    ；另伊與乙○○通電話時，伊所說的內容亦無恐嚇之意思等
    語。經查：
(一)證人乙○○雖證稱其於上開95年4 月26日與被告丙○○通電
    話時，被告丙○○恫稱要戊○○給錢，不然碰到戊○○的話
    ，戊○○就會完蛋等語，然經本院當庭勘驗其提電話錄音內
    容結果（雙方係以緬甸語對話），告訴人戊○○所製作之譯
    文（參見95年度調偵字第450 號偵查卷第10、11頁）第二頁
    第五段所載：「跟你保證，會沒命喔。」等語，實際上被告
    丙○○僅係以緬甸語表示「有糾紛他會來」，似乎沒有提到
    會沒命這樣的意思等情，業據本院所選任之通譯己○○於本
    院審理中陳述甚明（參見本院96年11月23日審判筆錄第3 頁
    ），另上開譯文第二頁倒數第四段所載：「不給錢就不要讓
    我給逮到，被逮到我發起飆來會完蛋。」等語，依通譯己○○之解讀，實際上亦僅有不會輕易的放過你之意思，並無譯
    文中所指「完蛋」之強烈意思（參見上開本院審判筆錄第4
    頁），換言之，上開兩段疑似恐嚇之通話內容，實際上約略
    僅係表示工程款糾紛未解決的話，被告丙○○稱還會再來，
    不會善罷干休之意思而已。而被告丙○○與告訴人戊○○間
    確實因工程款糾紛，前已多次協商未果，業據渠等陳稱在卷
    ，是被告丙○○針對此件糾紛表示不願善罷甘休，還要繼續
    索討，亦屬情理之常，主觀上尚難認有恐嚇之故意，客觀上
    所使用之語句，亦難認有欲以非法手段加害告訴人戊○○生
    命、身體、自由、財產之意思。況此通電話係證人乙○○主
    動打電話給被告丙○○，業據其證述甚明，並且於通話過程
    中加以錄音，可徵其撥打此通電話之動機已有可議，經本院
    當庭播放結果，事實上在整通電話之對話內容中，證人乙○○之語氣亦頗為強勢，實難認有何畏懼之意思，是其所為之
    證述，可信度亦值存疑，尚難逕採為不利於被告丙○○之認
    定。
(二)證人丁○○於偵查及本院審理中，雖均證稱95年3 月16日時
    ，被告丙○○曾持刀偕同另一名男子，至伊住處外要找伊哥
    哥即告訴人戊○○，其覆稱戊○○不在家後，被告丙○○即
    恫稱要戊○○出來，否則要其人頭落地等語，然查其於偵查
    中證稱被告丙○○係以緬甸話說「叫你哥哥出來」（參見95
    年度調偵字第450 號偵查卷第6 頁），而於本院審理中，卻
    證稱被告丙○○係以中文說該句話（參見本院96年9 月21日
    審判筆錄第4 頁），前後已有所不符。又證人丁○○稱當日
    被告丙○○有帶刀前來，然嗣後於同年4 月26日證人乙○○
    與被告丙○○之上開電話通話譯文中，證人乙○○曾質疑被
    告丙○○帶刀之事，被告丙○○在電話中回答沒帶刀等語（
    參見上開偵查卷第11頁之譯文）。按該通電話係證人乙○○
    所私下錄音，被告丙○○並不知情，若被告丙○○確實帶刀
    欲恐嚇丁○○或告訴人戊○○，則其在電話中大可順勢承認
    以達其恐嚇告訴人戊○○就範之目的，又何需在電話中謊稱
    其當日並未帶刀？亦可徵被告丙○○此部分所辯，尚有所據
    ，證人丁○○此部分所述，則乏所據。此外，此事係發生於
    95年3 月16日，證人丁○○與告訴人戊○○卻係五日後之同
    年3 月21日方去報案，有臺北縣政府警察局中和分局南市所
    受理各類案件紀錄一紙在卷可按，若渠等果真心生恐懼，何
    以延遲數日後方去報案？是綜合上情觀之，證人丁○○之指
    述猶有瑕疵而無從遽以全數採信，在無其他積極證據可資佐
    證之情形下，自難僅憑證人丁○○有瑕疵之單一指述，即認
    被告丙○○確有其所指之恐嚇犯行。
四、綜上所述，證人丁○○、乙○○之證述，既均不足為不利於
    被告丙○○之認定，而上開電話通話內容中，亦難認被告丙○○有將以非法手段加害戊○○之事由來恐嚇證人乙○○或
    告訴人戊○○之言語或有此犯意，是本件依調查所得之證據
    ，尚無足夠之積極證據可資證明被告丙○○確有公訴意旨所
    指之二次恐嚇犯行，揆諸前揭法條及判決意旨，既不能證明
    被告丙○○此部分犯罪，自應就其被訴恐嚇二次部分，均諭
    知其無罪之判決。
、被告戊○○公訴不受理部分：
一、公訴意旨略稱：被告戊○○基於傷害之故意，於95年4 月30
    日晚間7 時30分許，前往被告丙○○上開住處協商解決糾紛
    時，亦因談判未果，而基於傷害之故意，持鐵製水平儀三角
    架毆打被告丙○○，使被告丙○○受有頭部外傷及多處頭皮
    裂傷、左手第五手指裂傷、右手擦傷、左前臂挫傷等傷害，
    因認被告戊○○所為，係犯有刑法第277 條第1 項之傷害罪
    嫌等語。
二、按已經提起公訴或自訴之案件，在同一法院重行起訴者，應
    諭知不受理之判決；另不受理之判決，得不經言詞辯論為之
    ，刑事訴訟法第303 條第2 款、第307條分別定有明文。
三、查被告戊○○於上開公訴意旨所指之同一時、地，與陳瑞輝
    等人共同持鐵管等物毆打被告丙○○，使被告丙○○受有前
    揭頭部外傷及多處頭皮裂傷、左手第五手指裂傷、右手擦傷
    、左前臂挫傷等傷害之事實，業經檢察官以被告戊○○涉犯
    刑法第277 條第1 項之傷害罪，於96年3 月10日以96年度偵
    字第4837號向本院提起公訴，並於96年4 月10日繫屬本院，
    由本院以96年度易字第917 號案件審理等情，有該案起訴書
    及臺灣高等法院被告前案紀錄表各一份在卷可按，並經本院
    調閱該案卷宗核閱屬實（與本案係同股承辦）。而本件檢察
    官所指被告戊○○所犯之傷害事實，與該案之時間、地點、
    被害人及被害人所受傷勢均屬相同，顯係同一事實，為同一
    案件。是本件公訴人再就被告戊○○本案犯行，向本院重行
    起訴，並於96年6 月6 日方繫屬本院，有臺灣板橋地方法院
    檢察署96年6 月6 日甲○榮宏95調偵450 字第49499 號函上
    之本院收狀戳附卷可憑，致生已經提起公訴之案件，在同一
    法院重行起訴之情形，揆諸前揭說明，本件就被告戊○○部
    分，爰不經言詞辯論，逕為諭知不受理之判決。
據上論斷，應依刑事訴訟法第299 條第1 項前段、第301 條第1
項、第303 條第2 款、第307 條，刑法第2 條第1 項前段、第
277 條第1 項、修正前刑法第41條第1 項前段、刑法第38條第1
項第2 款，刑法施行法第1 條之1 第1 項、第2 項前段，中華民
國九十六年罪犯減刑條例第2 條第1 項第3 款、第7 條，廢止前
罰金罰鍰提高標準條例第2 條，判決如主文。
本案經檢察官吳宗光到庭執行職務。
中    華    民    國    97    年    2     月    27    日
                  刑事第十七庭  法  官 張紹省
以上正本證明與原本無異。
如不服本判決應於送達後十日內向本院提出上訴狀。
                                書記官 周雅玲
中    華    民    國    97    年    2     月    29    日
附錄本案論罪科刑法條全文：
中華民國刑法第277條第1項
傷害人之身體或健康者，處三年以下有期徒刑、拘役或一千元以
下罰金。


司法院資訊處製作；財團法人民間司法改革基金會備份。
